臺灣宜蘭地方法院刑事判決　　　　　　　100年度易字第480號
公　訴　人　臺灣宜蘭地方法院檢察署檢察官
被　　　告　李文斌
選任辯護人　翁顯杰律師
上列被告因恐嚇等案件，經檢察官提起公訴（100年度偵字第137
2號），本院判決如下：
    主  文
李文斌犯恐嚇危害安全罪，處有期徒刑陸月；又犯散布猥褻照片
罪，處有期徒刑捌月，如附表編號一至四所示之物均沒收。應執
行有期徒刑壹年。緩刑參年。如附表編號一至四所示之物均沒收
。
    事  實
一、李文斌為已有配偶之人，仍與甲女（姓名年籍詳卷）自民國
    92年3月間起因工作關係而結識交往，交往期間曾拍攝多張
    甲女之猥褻裸照留存身邊（所涉妨害秘密罪嫌業據檢察官另
    為不起訴處分在案）。嗣於99年初，因甲女提議分手，李文
    斌不願意，即與甲女間多有口角糾紛，嗣李文斌又得知甲女
    另交新男友駱世雄，心有不甘，遂以其手中持有之上開甲女
    猥褻裸照，分別基於恐嚇、散布猥褻物品之犯意，先後為下
    列行為：
  (一)於100年1月28日某時，接續以電話密集打到甲女工作的地點
    及甲女手機，恐嚇稱：若甲女與伊分手，與他人交往，就要
    將猥褻裸照公開，寄出或張貼出來給同事、甲女新男友及新
    男友家人等人看，並告知大家說甲女私生活很亂等語，以加
    害甲女名譽之事，恐嚇甲女致生危害於安全。
  (二)於100年1月31日某時，被告李文斌至甲女住處，將前揭甲女
    之猥褻裸照拼接影印成4、5張A4紙（未扣案），放入甲女住
    處信箱內，為甲女母親收取；又接續在100年2月1日某時，
    將甲女數張猥褻裸照拼接影印成A4紙後，放入其上載以：「
    我有來你家不在請跟我聯絡，急事，駱先生，0000000000（
    按：即李文斌持用門號）」之信封內（如他字卷第52頁正反
    面所示者），放置在駱世雄位於新北市○○區○○路1段31
    巷15號住處前，並為駱世雄之母駱邱阿粉拾得；復接續於
    100年2月底至3月初某日，以郵寄方式，將甲女猥褻裸照寄
    給駱邱阿粉，信上載以：駱先生駱阿姨，甲女欠銀行錢180
    萬，欠同事錢55萬，生活不檢點，在外跟人同居4年，有拿4
    個小孩，現在1個2歲，又在外騙錢，說話不老實，亂七八糟
    照片給你們看，甲女在援交，你們隔壁鄰居都有發照片光碟
    ，有100張甲女照片光碟大家欣賞援交等語（如他字卷第53-
    55頁所示者），以上開方式接續散佈猥褻圖畫（另涉犯加重
    誹謗罪嫌部分，業據甲女於100年10月11日具狀撤回告訴）
    。
二、嗣經甲女提出告訴，為警於100年3月7日持搜索票，在李文
    斌所有車號4553-MU號自用小客車內，查扣李文斌所有自行
    製作之信封3個，其內裝有李文斌所持有之甲女多張猥褻裸
    照，並自行在照片上加上「援交照片」、「汽車旅館援交照
    片公開」、「妳在吃什麼好吃」等字樣（如他字卷第56-62
    頁所示者）。
三、案經甲女告訴台灣宜蘭地方法院檢察署檢察官偵查起訴。
    理  由
一、按被告以外之人於審判外之言詞或書面陳述，除法律有規定
    者外，不得作為證據，刑事訴訟法第159條第1項固有明文。
    又按當事人、代理人或辯護人於法院調查證據時，知有第15
    9條第1項不得為證據之情形，而未於言詞辯論終結前聲明異
    議者，視為有前項之同意，同法第159條之5亦有明文。本件
    當事人對於本判決下列所引用之供述證據之證據能力，於本
    院審理時均表示無意見而不予爭執，且迄至言詞辯論終結前
    亦未再聲明異議，本院審酌上開證據資料製作時之情況，尚
    無違法不當及證明力明顯過低之瑕疵之情形，爰依刑事訴訟
    法第159條之5規定，認均具有證據能力。至告訴人提出其與
    被告間之電話錄音光碟，雖被告及辯護人於本院準備程序時
    指稱有剪接之疑而爭執其證據能力（本院卷第19頁），惟經
    本院於100年9月28日當庭勘驗該光碟後，被告及辯護人即未
    再爭執該光碟有何剪接問題，被告亦坦承該光碟內容確為其
    與告訴人間之對話無訛（本院卷第81頁），是以，該光碟既
    經本院以勘驗之方式調查在卷，自應認其具有證據能力。又
    本院下列所引用卷內之其餘書證、物證之證據能力部分，並
    無證據證明係公務員違背法定程序所取得，且當事人等於本
    院亦均未主張排除其證據能力，且迄本院言詞辯論終結前均
    未表示異議，本院審酌前揭文書證據並無顯不可信之情況與
    不得作為證據之情形，依刑事訴訟法第158條之4反面解釋及
    第159條之4之規定，亦應認均有證據能力，合先敘明。
二、前揭犯罪事實，業據被告李文斌於本院審理時坦承不諱，並
    據告訴人甲女於警詢、檢察官偵訊及本院審理時指述明確；
    又甲女所提出其與被告間電話交談之錄音光碟，經本院當庭
    勘驗其內容，顯示被告於交談時確有以散布甲女猥褻裸照恐
    嚇甲女之言詞；此外，並有被告於100年2月1日放置於駱世
    雄住處前之信封及甲女猥褻裸照（見他字卷第52頁正反面所
    示）、於100年2月底至3月初某日郵寄予駱邱阿粉之信件與
    甲女猥褻裸照（見他字卷第53-55頁所示者）、為警於100年
    3月7日在被告李文斌自小客車扣得之信封3個及其內裝有李
    文斌所持有之甲女多張猥褻裸照（見他字卷第56-62頁所示
    者）扣案可稽，是以，被告前揭犯行足堪認定。
三、核被告事實欄一、(一)、(二)之所為，分別係犯刑法第305條之
    恐嚇危害安全罪及同法第235條第1項之散布猥褻物品罪。又
    被告雖多次散布猥褻物品，惟應係基於單一之意思接續數行
    為而完成一行為，為接續犯，應論以一罪。被告所犯上開二
    罪間，犯意各別，行為互殊，應予分論併罰。爰審酌被告為
    有配偶之人，卻仍與甲女以男女朋友方式交往，又因甲女欲
    與其分手，心有不甘，乃為本案犯行之犯罪動機、目的、手
    段，所為之恐嚇與散布寄送之甲女猥褻裸照行為，對於甲女
    造成莫大之恐懼與心靈創傷，且危及甲女隱私及名譽，被告
    犯後於本院審理中終能坦承犯行，且與甲女達成民事和解而
    徵得甲女表示不再追究（有甲女提出之和解書1份附於本院
    卷第103頁可考，惟按恐嚇危害安全罪及散布猥褻圖片罪均
    為非告訴乃論之罪，尚不生撤回告訴之效力）之犯後態度，
    並其生活狀況（自承工作為救護車司機）、智識程度（於警
    詢時自承為二專畢業）等一切情狀，分別量處如主文所示之
    刑，並依法定其應執行刑，以示懲儆。至檢察官雖建議判處
    被告有期徒刑1年2月，惟本院斟酌上開各情，認量處前揭之
    刑為適當，附此敘明。末查，被告前未曾因故意犯罪而受有
    期徒刑以上刑之宣告，此有臺灣高等法院被告前案紀錄表附
    卷可查，其因一時失慮，致罹刑章，犯後已坦承犯行，深具
    悔意，且甲女亦具狀表示願意給予被告自新機會（見本院卷
    第103頁），堪認被告經此次偵審程序及刑之宣告後，當能
    知所警惕，信無再犯之虞，本院因認所宣告之刑，以暫不執
    行為適當，爰依刑法第74條第1項第1款規定，併予宣告緩刑
    3年，以啟自新。又未扣案之如附表編號一所示、扣案之如
    附表編號二至四所示之被告所散布之猥褻照片，均係屬猥褻
    之物品，不問屬於犯人與否，均應依刑法第235條第3項規定
    ，併予宣告沒收。
四、至檢察官認被告所為上開事實欄一、(一)所載之恐嚇行為，係
    自99年3月間起至100年1月間止，但此部分僅有告訴人一人
    之指訴，別無其他人證、物證足資認定被告確有該等犯行，
    復查無其他積極證據足認被告有上開犯行，依罪疑有利於被
    告之原則，應認此部分被告罪嫌尚有不足，而此部分與前揭
    論罪科刑部分具有裁判上一罪之關係，爰不另為無罪之諭知
    。又檢察官認被告所為上開事實欄一、(二)所載之行為，另犯
    刑法第310條第2項之加重誹謗罪，且與上開所犯散布猥褻物
    品罪為想像競合之一罪關係，惟此部分屬告訴乃論之罪，且
    業據告訴人撤回告訴，有甲女提出之和解書1份在卷可稽（
    見本院卷第103頁），爰不另為不受理之諭知，末此敘明。
據上論斷，應依刑事訴訟法第299條第1項前段，刑法第235條第1
項、第3項、第305條、第51條第5款、第74條第1項第1款，刑法
施行法第1條之1，判決如主文。
本案經檢察官周建興到庭執行職務
中    華    民    國   100    年    10    月    26    日
                  刑事第五庭法  官  陳雪玉
以上正本證明與原本無異。
如不服本判決應於收受送達後十日內向本院提出上訴書狀，並應
敘述具體理由；其未敘述上訴理由者，應於上訴期間屆滿後二十
日內向本院補提理由書(均須按他造當事人之人數附繕本)「切勿
逕送上級法院」。
                            書記官  陳建宇
中    華    民    國   100    年    10    月    26    日
附表：
一、被告於100年1月31日某時，放置於甲女住處信箱內之甲女猥
    褻裸照拼接影印成4、5張A4紙（未扣案）。
二、被告於100年2月1日某時，放置於駱世雄住處前之信封內裝
    之甲女猥褻裸照（如他字卷第52頁正反面所示）。
三、被告於100年2月底至3月初某日，郵寄予駱邱阿粉之信封內
    裝之甲女猥褻裸照（如他字卷第53-55頁所示）。
四、被告為警於100年3月7日在其自小客車扣得之信封3個內裝之
    甲女多張猥褻裸照（如他字卷第56-62頁所示）。
附錄本院論罪科刑法條全文
中華民國刑法第235條（散布、販賣猥褻物品及製造持有罪）
散布、播送或販賣猥褻之文字、圖畫、聲音、影像或其他物品，
或公然陳列，或以他法供人觀覽、聽聞者，處2年以下有期徒刑
、拘役或科或併科3萬元以下罰金。
意圖散布、播送、販賣而製造、持有前項文字、圖畫、聲音、影
像及其附著物或其他物品者，亦同。
前二項之文字、圖畫、聲音或影像之附著物及物品，不問屬於犯
人與否，沒收之。
中華民國刑法第305條（恐嚇危害安全罪）
以加害生命、身體、自由、名譽、財產之事，恐嚇他人致生危害
於安全者，處2年以下有期徒刑、拘役或3百元以下罰金。